【裁判字號】    99,小上,89
【裁判日期】    990921
【裁判案由】    給付電費
【裁判全文】
臺灣板橋地方法院民事裁定              99年度小上字第89號
上  訴  人  甲○○
被上訴人    台灣電力股份有限公司台北南區營業處
法定代理人  乙○○
上列當事人間請求給付電費事件，上訴人對於中華民國99年8 月
5 日本院板橋簡易庭99年度板小字第1509號第一審判決提起上訴
，本院裁定如下：
    主  文
上訴駁回。
第二審訴訟費用新臺幣壹仟伍佰元由上訴人負擔。
    理  由
一、按對於小額程序之第一審裁判之上訴，非以其違背法令為理
    由，不得為之；又提起上訴，上訴狀內應記載上訴理由，表
    明原判決所違背之法令及其具體內容，暨依訴訟資料合於該
    違背法令之具體事實，民事訴訟法第436條之24第2項、第43
    6條之25分別定有明文。且所謂違背法令，依同法第436條之
    32第2項準用第468條、及第469條第1款至第5款規定，即依
    同法第468條規定，判決不適用法規或適用不當者，為違背
    法令；依同法第469條規定，判決有該條所列第1款至第5款
    情形之一者，為當然違背法令。是當事人提起上訴，如以同
    法第469條所列第1至5款為理由時，其上訴狀或理由書應表
    明該判決有合於各該條款規定情形之具體內容，及係依何訴
    訟資料合於該違背法令之具體事實。如依同法第468條規定
    ，以原判決有不適用法規或適用法規不當為理由時，其上訴
    狀或理由書應表明該判決所違背之法令條項，或有關判例、
    解釋字號，或成文法以外之習慣或法理等及其具體內容，暨
    係依何訴訟資料合於該違背法令之具體事實。上訴狀或理由
    書如未依上述方式表明，或其所表明者顯與上開法條規定不
    合時，即難認為已合法表明上訴理由，其上訴自非合法，最
    高法院71年台上字第314號著有判例可資參照。
二、本件上訴意旨略以：按台灣電力股份有限公司營業規則施行
    細則第16條規定：「本公司供電場所之實際用電人，如與原
    登記用電戶名不符者，除有本規則第十五條規定本公司得拒
    絕過戶情形者外，應向本公司辦理過戶登記手續。」。故依
    上開規定，實際用電人方為應向被上訴人辦理過戶登記手續
    之義務人。上訴人於出售房屋後，既未用電，即無辦理過戶
    登記手續之義務，亦無需繳納非其使用電力之費用。原審未
    依上開規定認實際用電人方為辦理過戶登記手續之義務人，
    反以上訴人未申請廢止用電，即判決上訴人應就未曾使用之
    電力付費，顯有判決違背法令之處。次查訴外人許文琴曾為
    使用00-00-0000-00-0 （用電地址：台北縣板橋市○○街90
    巷3 號12樓之1 ）得以復電而繳交費用，此有台灣電力股份
    有限公司台北南區營業處D 北南字第09908000971 號書函可
    憑，足證被上訴人並非不知前揭房屋之實際用電人係許文琴
    ，被上訴人未依規定要求實際用電人辦理過戶，卻指稱上訴
    人於出售房屋時，未向其申請廢止用電，顯不足採。是原審
    未依台灣電力股份有限公司營業規則施行細則第16條規定認
    定本案，其判決當然違背法令，故聲明求為廢棄原審判決，
    並駁回被上訴人第一審之訴等語。惟查：本件被上訴人係依
    據用電契約起訴請求上訴人給付電費，而用電契約為用電申
    請人與被上訴人間所訂定之契約，意即契約當事人為用電申
    請人與被上訴人，故依用電契約負有給付電費義務者，為用
    電申請人。本件用電契約之申請人為上訴人，並未變更或廢
    止，則無論實際用電人為何人，於該契約當事人未變更前，
    上訴人依該用電契約仍有給付電費之義務，此與應辦理變更
    手續之義務人為何人，及被上訴人是否知悉實際用電人為何
    人均無關。是原審判決認上訴人為系爭用電契約之當事人，
    依用電契約有給付電費之義務，於法並無違誤，且無適用台
    灣電力股份有限公司營業規則施行細則第16條規定之問題。
    上訴人之上訴理由未具體表明原審判決認上訴人仍為用電契
    約之申請人，依用電契約有給付電費之義務有如何違背法令
    情事，更未指明原審判決所違反之法令條項或其內容，以及
    依訴訟資料有何判決違背法令之具體事實，僅以依台灣電力
    股份有限公司營業規則施行細則第16條規定，實際用電人方
    為辦理過戶手續之義務人，及被上訴人明知其非實際用電人
    為由，即認原審判決上訴人依用電契約負有給付電費之義務
    為判決違背法令云云，參諸前開說明，自不得謂已合法表明
    上訴理由。從而本件上訴，顯難認為合法，應予駁回。
三、本件第二審訴訟費用應依民事訴訟法第436條之19條第1項確
    定其數額為1,500元，應由上訴人負擔。
四、依民事訴訟法第436 條之32第2 項、第444 條第1 項前段、
    、第95條、第78條、第436 條之19第1 項，裁定如主文。
中    華    民    國    99    年    9     月    21    日
                  民事第一庭    審判長法  官  李世貴
                                      法  官  黃信滿
                                      法  官  黃信樺
以上正本係照原本作成
本裁定不得抗告
中    華    民    國    99    年    9     月    21    日
                                      書記官  李佳靜

司法院資訊處製作；財團法人民間司法改革基金會備份。
